臺灣高等法院臺中分院刑事判決　　　　　　　　　九十四年度上訴字第八四號
　　上　訴　人
　　即　被　告　乙○○
右上訴人，因被告違反毒品危害防制條例案件，不服臺灣臺中地方法院九十四年度訴
字第四四九號，中華民國九十四年三月八日第一審判決（起訴案號：臺灣臺中地方法
院檢察署九十三年度毒偵字第五０四０號，並經同署移
六八九號、第二００七號），提起上訴，本院判決如左：
    主      文
原判決撤銷。
乙○○連續施用第一級毒品，累犯，處有期徒刑壹年，扣案之摻有第一級毒品海洛因
（已無從剝離）香煙壹支，沒收銷燬之。又連續施用第二級毒品，累犯，處有期徒刑
陸月。主刑部分應執行有期徒刑壹年參月。
    事      實
一、乙○○曾於民國（下同）七十七年間因盜匪罪，經判決有期徒刑六年八月確定，
    八十年十二月四日假釋出獄，又於八十三年間因施用毒品、施用麻醉藥品罪，被
    判決有期徒刑三年二月、六月，定執行刑為有期徒刑三年六月，再於八十四年間
，犯違反麻醉藥品管理條例、違反藥事法等罪，經臺灣臺中地方法院判處應執行
    有期徒刑一年六月確定，三案先後接續執行，先後假釋均經撤銷而執行殘刑，於
    九十三年二月八日因縮短刑期執行完畢。另因施用毒品案件，於八十九年七月十
    四日經強制戒治期滿，由臺灣臺中地方法院檢察署檢察官於九十年一月十日，以
    九十年戒毒偵字第一八號為不起訴處分確定，詎仍不知悔改，分別基於概括犯意
    ，自九十三年十一月二十二日上午七時起至同年月二十五日上午七時許止，連續
    在臺中市○○區○○里○○路六四五號住處，以將第一級毒品海洛因摻在香煙內
    吸食方式施用第一級毒品海洛因多次，平均約一天施用二至三次，另於九十三年
    十一月二十二日下午十七許、同年月二十三日上午十時許及同年月二十四日下午
    十五時許，在其上開福星路住處，連續前後以將第二級毒品安非他命置於鋁箔紙
    上，在下以火燃燒吸食產生煙霧之方式，共施用第二級毒品安非他命三次，嗣為
    警於九十三年十一月二十五日上午八時四十五分許，在上揭住處二樓房間內查獲
    ，並扣得摻有第一級毒品海洛因（已無從剝離）之香煙一支，經檢察官命具保後
    ，猶基於上開概括犯意，於上開住處，以上開方法，各施用海洛因、安非他命多
    次，經警於九十四年一月十一日上午零時十分、同年一月二十六日二十時四十分
    ，在上開住處分別搜索查獲，並扣得其友人劉祥偉所有注射筒三支、友人簡友發
    所有注射筒十支等物，始查悉上開施用犯行，經檢察官命限制住居後，再不定期
    施用毒品，經警於同年二月二日十七時四十分許，在上開住處採尿送驗查悉。
二、案經臺中縣警察局霧峰分局報請臺灣台中地方法院檢察署檢察官偵查起訴，暨由
    該署檢察官移請本院併辦。
    理      由
一、按除被告所犯為死刑、無期徒刑、最輕本刑為三年以上有期徒刑之罪或高等法院
    管轄第一審案件者外，於前條第一項程序進行中，被告先就被訴事實為有罪之陳
    述時，審判長得告知被告簡式審判程序之旨，並聽取當事人、代理人、辯護人及
    輔佐人之意見後，裁定進行簡式審判程序，刑事訴訟法第二百七十三條之一第一
    項定有明文。本件被告所犯係死刑、無期徒刑、最輕本刑為三年以上有期徒刑以
    外之罪，其於原審準備程序中就被訴事實為有罪之陳述，且經審判長告知被告簡
    式審判程序之旨，並聽取公訴人及被告之意見後，原審合議庭認為適宜而裁定由
    受命法官獨任進行簡式審判程序，自無不合，合先敘明。
二、右揭四次被查獲施用毒品之犯罪事實，業據上訴人即被告（下稱被告）乙○○，
    先後於原審及本院審理時坦承不諱，並有被告所有摻有第一級毒品海洛因（已無
    從剝離）之香煙一支扣案足資佐證，該香煙經送請鑑驗結果，含海洛因成分殘留
    ，亦有法務部調查局鑑驗書可憑（參見原審卷二九頁）。又被告為警查獲，經警
    採其尿液送請私立中山醫學大學附設醫院藥物濫用檢測中心檢驗結果，檢出甲基
    安非他命及嗎啡均呈陽性反應，此有該檢測中心九十三年十二月三日第0000
    000號、九十四年一月二十一日第0000000號、九十四年一月二十七日
    第0000000、九十四年二月十六日第0000000號號尿液篩檢檢驗報
    告各一份在卷可憑，足見被告自白，核與事實相符，自堪採信。又被告前因施用
    毒品案件，經強制戒治期滿等情，有前揭臺灣台中地方法院檢察署不起訴處分書
    及被告刑案資料查註紀錄表、臺灣高等法院被告全國前案紀錄表各一紙附卷可稽
    ，從而，本件事證至臻明確，被告上開違反毒品危害防制條例犯行，均堪認定，
    應依法論科。
三、按海洛因、安非他命分別係毒品危害防制條例第二條第二項第一款、第二款所定
    之第一級毒品、第二級毒品，不得非法施用，是核被告上開所為，係犯毒品危害
    防制條例第十條第一項、第二項之施用第一級毒品罪及施用第二級毒品罪。被告
    施用第一、二級毒品前後持有第一、二級毒品之低度行為，應分別為其施用第一
    、二級毒品之高度行為所吸收，均不另論罪。被告先後多次施用第一級毒品海洛
    因及第二級毒品安非他命之行為，時間緊接，犯罪構成要件相同，顯係出於概括
    之犯意為之，均為連續犯，均應依刑法第五十六條之規定以一罪論，並加重其刑
    。又公訴人起訴事實雖未敘及被告第一次被查獲起訴事實外之其餘二次施用第二
    級毒品安非他命之犯行（按公訴人僅起訴一次而已），且第二次至第四次查獲之
    犯行，未據檢察官起訴，然該等部分事實與公訴人起訴之犯罪事實既具連續犯，
    屬裁判上一罪關係，依審判不可分之原則，亦為起訴效力所及，並據檢察官移請
    本院併辦，本院自應一併審理。被告所犯施用第一級毒品、施用第二級毒品罪間
    ，犯意各別，行為互殊，應予分論併罰。又被告曾於民國七十七年間因盜匪罪，
    經判決有期徒刑六年八月確定，八十年十二月四日假釋出獄，又於八十三年間因
    施用毒品、施用麻醉藥品，被判決有期徒刑三年二月、六月，定執行刑為有期徒
    刑三年六月，再於八十四年間，犯違反麻醉藥品管理條例、違反藥事法等罪，經
    臺灣臺中地方法院判處應執行有期徒刑一年六月確定，三案先後接續執行，先後
    假釋均經撤銷而執行殘刑，於九十三年二月八日因縮短刑期執行完畢，此有臺灣
    台中地方法院檢察署刑案資料查註紀錄表一份在卷可按，其於五年之內再犯有期
    徒刑以上之本罪，係屬累犯，應依刑法第四十七條之規定，加重其刑，並依法遞
    加重之。原審經審理結果，認被告罪證明確，予以論科，固非無見。但查，原審
    未及就第二次至第四次查獲之犯行，一併審理，自有違誤，被告提起上訴，請求
    輕判，核非可取，惟指摘原判決未及審理併辦案情，非無理由，原判決亦有上開
    可議，即屬無可維持，應由本院撤銷改判。爰審酌被告前科不佳，此有台灣台中
    地方法院檢察署刑案資料查註紀錄表一份在卷可按，被告曾有施用毒品不良素行
    ，經執行完畢後，仍不知警惕，再施用毒品，經強制戒治期滿，仍不知悔改警惕
    ，猶繼續施用毒品不輟，情節非輕，有失政府制定毒品危害防制條例之立法美意
    ，本不宜寬貸，惟此乃自戕且容易成癮之行為，從另一角度觀察，應視同病人看
    待，及犯後已坦承犯行，態度良好，犯罪之手段、所生危害等一切情狀，量處如
    主文第二項所示之刑，並定其應執行刑，以資懲儆。至扣案摻有第一級毒品海洛
    因（已無從剝離）之香煙一支，依毒品危害防制條例第二條第二項第一款之規定
    ，屬第一級毒品，不問屬於犯人與否，爰依毒品危害防制條例第十八條第一項前
    段之規定，宣告沒收銷燬之。其他併案查獲之毒品或吸食工具，核與被告無涉，
    自無從宣告沒收。
據上論斷，應依刑事訴訟法第三百六十九條第一項前段、第三百六十四條、第二百九
十九條第一項前段，毒品危害防制條例第十條第一項、第二項、第十八條第一項前段
，刑法第五十六條、第十一條前段、第四十七條、五十一條第五款，判決如主文。
本案經檢察官甲○○到庭執行職務
中      華      民      國      九十四  年      五      月      二十四  日
                                臺灣高等法院臺中分院刑事第一庭
                                      審判長法  官　陳　紀  綱
                                            法  官　陳　登　源
                                            法　官  蔡　聰　明
右正本證明與原本無異。
施用第一級毒品部分，檢察官及被告均得上訴。
施用第二級毒品部分，檢察官及被告均不得上訴。
如不服本判決應於收受送達後十日內向本院提出上訴書狀，其未敘述上訴之理由者並
得於提起上訴後十日內向本院補提理由書（均須按他造當事人之人數附繕本）。
                                            書記官　郭  振　祥
中      華      民      國      九十四  年      五      月      二十五  日
毒品危害防制條例第十條：
施用第一級毒品者，處六月以上五年以下有期徒刑。
施用第二級毒品者，處三年以下有期徒刑。
                                                                        Ａ
